【裁判字號】    97,上易,1257
【裁判日期】    970930
【裁判案由】    妨害自由
【裁判全文】
臺灣高等法院刑事判決                97年度上易字第1257號
    上訴人  臺灣桃園地方法院檢察署檢察官
    被  告  甲○○
上列上訴人因被告妨害自由案件，不服臺灣桃園地方法院96年度
簡上字第435 號，中華民國97年3月25日第一審判決（起訴案號
臺灣桃園地方法院檢察署95年度偵字第24010 號）提起上訴，判
決如下：
    主  文
上訴駁回。
    理  由
壹、本院審理結果，認第一審判決諭知被告甲○○無罪，核無不
    當，應予維持，並引用附件第一審判決書記載的證據及理由
    。
貳、檢察官上訴意旨略以：「案發距被害人於原審證述，相隔1
    年4 月，或因記憶力或因訊問方式不同，以致被害人回答的
    內容有所不同；但關於被害人駕車無故遭被告攔停，趁機逃
    逸遭被告制止、搶走手機、拉扯皮包、赤腳跑進派出所報案
    等情，自始相符。顯示被害人當時遭受被告強制。」等語。
參、被告對於卷證的證據能力表示沒意見。
肆、由被告與被害人的供述得證二人於本案行為時確實曾經拉扯
    、爭吵；但被告未有出手打被害人的舉動，過程中被害人也
    沒有受傷（偵24）。則拉扯、爭吵是否必然涉犯妨害自由罪
    嫌，就上訴意旨補充原判決理由如下：
一、被告固然將駕車中的被害人攔下，但被害人對於被告上車一
    情，自始至終並無反對的陳述。兩人在車上為分手一事爭執
    了十幾分鐘，最後仍是由被害人將車輛駛入停車格而後下車
    。可證被告攔停的舉動並未涉妨害自由。
二、被害人指控被告曾經搶下被害人的手機加以丟棄、追趕被害
    人、扯斷被害人皮包背帶、被害人赤足跑進派出所報案等情
    已經被害人供明，被告的目的「可能是因之前男女朋友交往
    時，被告在被害人身上花了很多錢，覺得不甘心才會叫被害
    人還錢。」（偵23）
    可證前述搶手機、追趕及拉扯等舉動，只是被告不甘於分手
    而要求被害人償還二人交往過程中被告曾經為被害人而付出
    的金錢，因雙方沒有共識因而爭吵的過程。並無證據足以證
    明被告主觀上具有妨害他人自由的犯意。
三、關於被害人赤腳跑進派出所報案一情，已經原判決論述，縱
    使被告曾經拉扯被害人的皮包，而被害人已自行前往報警，
    可證其後被告並未再有其他的舉動。自難以瞬間拉扯皮包的
    行為，即認被告涉嫌以強暴手段妨害被害人行使權利。
四、綜上，起訴所憑證據及理由不足以證明被告涉有起訴犯嫌，
    已經原判決詳細論駁。檢察官上訴並未提出更積極的證據以
    供調查審理，上訴無理由，應予駁回。
伍、適用法律
    刑事訴訟法第373 條、第368 條、第364條。
中    華    民    國    97    年    9     月    30    日
                  刑事第六庭  審判長法  官  林堭儀
                                    法  官  張明松
                                    法  官  郭豫珍
以上正本證明與原本無異。
不得上訴。
                                    書記官  胡勤義
中    華    民    國    97    年    10    月    2     日


司法院資訊處製作；財團法人民間司法改革基金會備份。
